# 请教陈版，关于权益工具与金融负债重分类的问题

提问人：gpqg 时间：2019-07-25 20:22:57
由于发行的金融工具原合同条款约定的条件或事项随着时间的推移或经济环境的改变而发生变化，可能导致已发行金融工具重分类。
发行方原分类为权益工具的金融工具，自不再被分类为权益工具之日起，发行方应当将其重分类为金融负债，以重分类日该工具的公允价值计量，重分类日权益工具的账面价值和金融负债的公允价值之间的差额确认为权益。
发行方原分类为金融负债的金融工具，自不再被分类为金融负债之日起，发行方应当将其重分类为权益工具，以重分类日金融负债的账面价值计量。
1.为什么将权益工具重分类为金融负债后，差额计入权益而非损益。
2. 为什么将金融负债分类为权益工具时候，不涉及公允价值。但权益工具重分类为金融负债时却涉及金融负债的公允价值？
谢谢陈版！

回答人：chenyiwei
1 、主要考虑是：权益工具自身的公允价值变动是不确认的。所以原权益账面价值和新确认的金融负债初始计量金额（公允价值）之间的差额不计入损益。
2 、相当于原权益的终止确认和一项新金融负债的初始确认，而金融负债的初始确认需依据其公允价值。

提问人：gpqg 时间：2019-08-12 10:52:04
陈版，将权益工具重分类金融负债时，权益工具账面价值与金融负债的公允价值之间的差额确认为权益。
这个权益，一般是用哪个会计科目进行核算呢？
谢谢陈版！

回答人：chenyiwei
一般是资本公积——资本溢价。